【裁判字號】    97,抗,632
【裁判日期】    970429
【裁判案由】    強制執行
【裁判全文】
臺灣高等法院民事裁定                   97年度抗字第632號
抗  告  人  臺灣銀行股份有限公司（原名中央信託局股份有限
            公司）
法定代理人  己○○
代  理  人  甲○○
複 代 理人  戊○○
上列抗告人因與相對人大棟營造股份有限公司等間強制執行事件
， 對於中華民國97年3月31日臺灣臺北地方法院97年度執全字第
790號裁定提起抗告，本院裁定如下：
    主  文
抗告駁回。
抗告程序費用由抗告人負擔。
    理  由
一、按假扣押之執行，應於假扣押之裁定送達同時或送達前為之
    ，強制執行法第132條第1項定有明文。因保全程序具緊急性
    ，假扣押之執行既應於假扣押之裁定送達同時或送達前為之
    ，則執行法院自無從於執行前命債權人查報債務人財產，俾
    開始執行。又責任財產之調查，原則上應由債權人查報，執
    行法院如認有必要時，亦得依職權調查，此觀強制執行法第
    19條之規定自明。是執行法院是否依職權調查債務人之責任
    財產，自有裁量權視有無調查之必要，而為不同處置。
二、本件抗告人持原法院97年度全字第22號假扣押裁定為執行名
    義，聲請對相對人大棟營造股份有限公司、乙○○、丁○○
    、 丙○○（以下稱大棟公司等4人）所有不動產等財產為假
    扣押執行，並另聲請執行法院向臺灣集中保管結算所股份有
    限公司（以下稱集保公司 ）函查相對人大棟公司等4人之往
    來之證券經紀商，及向臺灣郵政股份有限公司函查乙○○、
    丁○○、丙○○等3人（以下稱乙○○等3人）之存款帳戶等
    資料。惟查，抗告人並未指明相關郵政存款、股票或往來證
    券商之資料， 足見抗告人並不知悉相對人大棟公司等4人是
    否持有股票、郵政存款等財產。其聲請函查僅具搜尋相對人
    財產之作用，與假扣押應為迅速執行保全之意旨相違，原法
    院據此駁回抗告人之聲請，核無違誤。
三、抗告意旨略以：伊已查得相對人乙○○等3人前有股票買賣
    之交易記錄，且伊強制執行之聲請，業已具備法定要件，執
    行法院應依強制執行法第19條規定調查之，並提出乙○○等
    3人之財政部臺北市國稅局財產歸屬資料清單為證（見本院
    卷第9至12頁）。然依該清單所示，僅能得知乙○○等3人於
    95年間有投資新光金融控股股份有限公司所得，依首開說明
    ，彼等現是否仍有該責任財產，應由債權人即抗告人查報，
    執行法院既無從於假扣押執行前，命債權人查報債務人財產
    ，俾開始假扣押執行程序，則執行法院依強制執行法第19條
    規定，依職權審酌認無調查該等財產之必要，即無不合。抗
    告意旨，仍執前詞，指摘原裁定不當，聲明廢棄，為無理由
    ，應予駁回。
四、據上論結，本件抗告為無理由，爰裁定如主文。
中    華    民    國    97    年    4    月     29    日
                    民事第十一庭
                        審判長法  官  鄭雅萍
                              法  官  徐福晉
                              法  官  詹文馨
正本係照原本作成。
本裁定除以適用法規顯有錯誤為理由，並經本院許可外，不得再
抗告。如提起再抗告，應於收受後10日內委任律師為訴訟代理人
向本院提出再抗告狀。並繳納再抗告費新台幣１千元。
中    華    民    國    97    年    5     月    1     日
                              書記官  周淑靜


司法院資訊處製作；財團法人民間司法改革基金會備份。
